【裁判字號】    92,交聲,156
【裁判日期】    921128
【裁判案由】    違反道路交通管理處罰條例聲明異議
【裁判全文】
臺灣雲林地方法院交通事件裁定                    九十二年度交聲字第一五六號
    原處分機關  交通部公路總局嘉義區監理所雲林監理站
    受處分人    甲○○
    即異議人
右異議人因違反道路交通管理處罰條例案件，對於交通部公路總局嘉義區監理所雲林
監理站民國九十二年七月九日所為之處分（雲監五字第裁７２－Ｇ00000000
號、７２─ＺＥ0000000號），聲明異議，本院裁定如左：
        主  文
異議均駁回。
        理  由
一、異議意旨略以：雲林監理站民國（下同）九十二年七月九日所為之雲監五字第裁
    ７２－Ｇ00000000號、ＺＥ0000000號處分，違規事實與事實不
    符。異議人於九十一年九月十六日經台中監理站辦理駕照吊扣獲准，為此，聲明
    異議，請求撤銷原處分云云。
二、按汽車駕駛人，行經有燈光號誌管制之交岔路口闖紅燈者，處新台幣一千八百元
    以上五千四百元以下罰鍰，並記違規點數三點，道路交通管理處罰條例第五十三
    條、第六十三條第一項第三款定有明文；又汽車行駛於高速公路或設站管制之道
    路，而不遵管制規定者，處汽車駕駛人新台幣三千元以上六千元以下罰鍰，並記
    違規點數一點，同條例第三十三條第一項、六十三條第一項第一款亦有明文。
三、查：(1)內政部警政署國道公路警察局舉發違反道路交通管理事件通知單上記載車
    牌號碼９Ｒ─９５７０自小客車於九十一年八月八日八時四十一分在國道八號西
    向十二公里六百公尺速限九十公里處，以時速一百零四公里駕車超速十四公里，
    逕行舉發；又台中市政府警察局舉發違反道路交通管理事件通知單上記載車牌號
    碼９Ｒ─９５７０自小客車於九十一年八月二十日九時五十分許，在台中市○○
    路、惠中路口，闖紅燈，逕行舉發，有右二警局舉發違規道路交通管理事件通知
    單附卷可憑。(2)上述車輛之所有人為葆儀化妝品事業有限公司，汽車駕駛人為異
    議人甲○○，並由車主及駕駛人（異議人）於九十一年十月一日到案共同填立「
    提供違規駕駛人申報書」及由異議人書立「捨棄聲請異議切結書」在案。此有提
    供違規駕駛人申報書、捨棄聲明異議切結書等卷內可查，是異議人為駕駛人有上
    開違規情形應無疑問。(3)異議人雖稱其於九十一年九月十六日經台中監理站辦理
    駕照吊扣獲准，惟本院向交通部公路總局嘉義區監理所雲林監理站（下稱雲林監
    理站）函詢是否准予易處吊扣駕照之處分乙節，函覆稱：「其（異議人）駕駛執
    照業於九十一年十二月七日因其他違規案件經本站逕行註銷，即無駕照辦理易處
    吊扣，且本站從未同意其吊扣駕照。」有雲林監理站九十二年十一月二十六日九
    二嘉監雲字第０九二００一四四四四號函暨附件甲○○汽車駕照基本資料在卷可
    參，是異議人之駕照已經註銷，別無駕照可供易處吊扣，自不得再主張易處吊扣
    駕照之處分。綜上所述，原處分機關分別依道路交通管理處罰條例第五十三條第
    一項、第三十三條第一項、第六十三條第一項第一、第三款之規定，裁處異議人
    闖紅燈部分（雲監五字第裁７２－Ｇ00000000），罰鍰新台幣五千四百
    元，並記汽車違規紀錄三次；裁處超速部分（７２─ＺＥ0000000號）罰
    鍰新台幣六千元，並記汽車違規紀錄一次，核均無違誤，本件異議為無理由，應
    予駁回。
據上論斷，應依道路交通管理處罰條例第八十七條第二項、道路交通案件處理辦法第
十九條，裁定如主文。
中      華      民      國      九十二    年    十一    月    二十八    日
                                         臺灣雲林地方法院交通法庭
                                             法  官  陳  定  國
右正本證明與原本無異。
如不服本裁定，應於裁定送達後五日內向本院提出抗告狀。
                                             書記官  蘇  靜  怡
中      華      民      國      九十二    年    十一    月    二十八    日


司法院資訊處製作；財團法人民間司法改革基金會備份。
